# 非经常性损益的问题~

提问人：23340025 时间：2016-12-28 14:17:13
《公开发行证券的公司信息披露解释性公告第 1 号——非经常性损益（ 2008 ）》中国证券监督管理委员会公告〔 2008 〕 43 号有相关的规定：一、非经常性损益的定义非经常性损益是指与公司正常经营业务无直接关系，以及虽与正常经营业务相关，但由于其性质特殊和偶发性，影响报表使用人对公司经营业绩和盈利能力做出正常判断的各项交易和事项产生的损益。 （二十一）其他符合非经常性损益定义的损益项目。
请教陈版~对于母公司与境外子公司之间内部交易（子卖给母，美元结算），当期产生了大额的应收应付款，期末由于母子公司记账本位币不同导致在子公司层面产生了外币报表折算差额，对应在母公司层面产生了大额的应付账款的汇兑损益。 这个不属于母公司长期应收子公司，构成母对子净投资，不可以抵消外币报表折算差额和财务费用。
因为这个事项会导致公司利润受到较大影响，那么这种情况有没有可能基于“但由于其性质特殊和偶发性，影响报表使用人对公司经营业绩和盈利能力做出正常判断”而被划分为非经常性损益的可能呢？
现在是美元汇率一直上升，会导致抵消不掉的汇兑损失，如果以后美元汇率较大幅度下跌，那么又会因为内部交易产生抵消不掉的汇兑收益。。。这种影响如果不能通过扣非方式处理难道就没有别的方法了么~

回答人：chenyiwei
不建议认定为非经常性损益。主要考虑是：汇率风险是企业正常经营过程中需面临的一项常规风险，汇率的波动是常态，所以不能仅仅因为某一段时间内汇率发生了较大的单项变动而将其损失列入非经常性损益。 即： 1 、没有证据表明汇率的波动与正常业务活动无关； 2 、没有证据表明此类汇兑损益具有偶发性； 3 、汇率的大幅度波动也不能说是罕见的。 但如果因汇率变动导致大额的汇兑收益，则不排除将这部分汇兑收益列入非经常性损益，以警示公司的正常盈利能力。